最高法院刑事判決                              八十六年度台上字第七四七○號
    上  訴  人  甲  ○
右上訴人因妨害自由案件，不服台灣高等法院台中分院中華民國八十六年九月二十五
日第二審判決（八十六年度上訴字第一三一一號，起訴案號：台灣台中地方法院檢察
署八十五年度偵字第二一九八一號），提起上訴，本院判決如左：
    主  文
上訴駁回。
    理  由
按刑事訴訟法第三百七十七條規定，上訴於第三審法院，非以判決違背法令為理由，
不得為之。是提起第三審上訴，應以原判決違背法令為理由，係屬法定要件。如果上
訴理由狀並未依據卷內訴訟資料，具體指摘原判決不適用何種法則或如何適用不當，
應認其上訴為違背法律上之程式，予以駁回。又刑法第三百零二條第一項所稱之私行
拘禁罪，指以非法方法，使被害人難於脫離一定之處所，剝奪其行動自由而言；至於
以其他不法之方法，例如使用汽車等交通工具，將被害人由甲地強押往乙地，剝奪被
害人之行動自由，則屬同法條之補充規定範疇，應依非法方法剝奪人之行動自由罪論
處。本件原判決以第一審判決認定上訴人甲○於民國八十五年八月十九日上午七時許
，在嘉義縣民雄鄉社溝村稻田旁，因要求鄭秋錦出資與其合夥經營生意被拒，竟基於
傷害及妨害自由之犯意，先持棍毆傷鄭秋錦，再將鄭秋錦強押上其所有駕駛之自用小
客車，強載往台中縣大雅鄉停留（就醫），再（經由彰化、南投、雲林等地）載回嘉
義縣，方予釋放等情，因而依牽連犯從一重論處上訴人以非法方法，剝奪人之行動自
由罪刑，認事用法及量刑俱無不合，乃予以維持，駁回上訴人在第二審之上訴，並引
用第一審判決所記載之事實、證據及理由。而原判決所援引之第一審判決，除載明其
所憑之證據及認定之理由外，對於上訴人否認犯罪所為鄭秋錦係見到伊害怕欲逃走時
跌倒受傷，伊遂扶至伊車上，由民雄載往台中縣大雅鄉國術館就醫等語之辯解，認係
卸責之詞，不足採信，亦已依調查所得之證據資料詳加指駁。從形式上觀察，並無任
何違背法令情事。上訴意旨，並未依據卷證資料，具體表明原判決如何違背法令，僅
空泛指摘原判決認定上訴人強行押解鄭秋錦之犯行有違常理與公正，並為鄭秋錦有高
達新台幣五、六百萬元之負債，未因採收梅子獲利，上訴人親自將其送返家門等，為
單純事實上之爭辯，殊非適法之第三審上訴理由，難認已符合首揭法定要件，為違背
法律上之程式，應予駁回。
據上論結，應依刑事訴訟法第三百九十五條前段，判決如主文。
中      華      民      國    八十六    年     十二     月     十九     日
                              最高法院刑事第二庭
                                  審判長法官  施  文  仁
                                        法官  陳  炳  煌
                                        法官  張  淳  淙
                                        法官  洪  文  章
                                        法官  林  錦  芳
      右正本證明與原本無異
                                              書  記  官
中      華      民      國    八十六    年     十二     月    二十四    日
